【裁判字號】    88,易,953
【裁判日期】    900424
【裁判案由】    詐欺
【裁判全文】
臺灣高雄地方法院刑事判決                          八十八年度易字第九五三號
    公  訴  人  臺灣高雄地方法院檢察署檢察官
    被      告  乙○○
右列被告因詐欺案件，經檢察官提起公訴（八十七年度偵續字第二八六號），本院判
決如左：
    主  文
乙○○連續以詐術得財產上不法之利益，累犯，處有期徒刑捌月。
    事  實
一、乙○○前於民國六十五年間曾有預備殺人犯罪前科，於八十四年及八十五年間，
    復因違反選舉罷免法及傷害案件，分別經本院及臺灣高等法院高雄分院判處有期
    徒刑六月、二月，各已於八十四年八月十五日、八十五年十一月二十六日易科罰
    金執行完畢。詎其仍不知悔改，明知其於八十五年間所積欠之信用卡簽帳款尚未
    清償完畢，且依其當時經濟狀況，已無支付能力，猶基於意圖為自己不法所有之
    概括犯意，自八十六年七月十六日起至同年十一月十七日止，連續至甲○○在高
    雄市○○路三四一號所經營可同時提供點歌伴唱、酒菜餐飲及坐台小姐服務等消
    費項目之亞太皇宮ＫＴＶ（登記名稱為「亞太皇宮視聽伴唱遊藝場」），施以詐
    術向該ＫＴＶ之服務人員點用酒菜、歌唱及坐台小姐服務等消費，致使該餐廳人
    員誤信其有付帳之能力，如數供應酒菜餐飲及視聽歌唱、坐台小姐等服務，惟每
    次消費完畢後乙○○均未付款，而係簽發如附表所示之六紙本票以資搪塞，致使
    ＫＴＶ服務人員不疑有詐陷於錯誤，仍陸續供應酒菜、視聽歌唱、坐台小姐等服
    務予乙○○，前後消費金額共計新台幣（下同）二十四萬八千元（起訴書誤載為
    三十四萬三千元，應予更正），詎乙○○所簽發之前揭六紙本票屆期均未獲付款
    ，履經催討亦無著，始知受騙，上開消費款迄今仍分毫未清償。
二、案經甲○○訴請臺灣高雄地方法院檢察署檢察官偵查起訴。
    理  由
一、訊據被告乙○○固坦承有於前揭時間內，先後在亞太皇宮ＫＴＶ點用酒菜、歌唱
    及坐台小姐服務等消費，及簽發上開六紙本票用以支付帳款，迄今尚未清償等事
    實，惟矢口否認有何詐欺罪之不法意圖或犯行，並辯稱：是ＫＴＶ內之幹部「曼
    寧」小姐准伊簽帳，「曼寧」後來未向伊收款，伊才未付帳云云。經查；
（一）被告於前揭時間內，連續至告訴人經營之亞太皇宮ＫＴＶ，向該ＫＴＶ之服務
      人員點用酒菜、視聽歌唱及坐台小姐服務等消費，前後消費金額共計二十四萬
      八千元，每次消費完畢後，被告均未付款，而係簽發如附表所示之六紙本票交
      付，該六紙本票屆期均未獲付款，經催討亦無著，上開消費款迄今仍分毫未獲
      清償等情，除據告訴人指述綦祥，復有被告所簽發如附表所示之本票六紙及告
      訴人委託律師於八十六年十二月十二日寄發催討帳款之信函一份在卷可稽，被
      告亦坦承消費及積欠帳款之事實，被告有至告訴人經營之亞太皇宮ＫＴＶ消費
      未付款之事實，堪以認定。
（二）次查，被告在本件消費期間之經濟狀況，據其於本院審理時自陳當時主要收入
      來源為擔任鄉民代表主席之薪資，每月約有四萬元等語在卷（見本院九十年三
      月二十二日審判筆錄）。準此，被告主觀上對其當時之清償能力，當知之甚明
      ，然由被告所簽發之上開帳款本票金額可知，其於八十六年七月份至亞太皇宮
      ＫＴＶ消費之金額高達十五萬六千元，同年八月份之消費帳款亦有六萬六千元
      之多，爾後之十一月份消費金額亦有四萬六千元之數，顯均已超出其每月可得
      收入之金額甚多，被告對其當時之收支情形顯已透支，對上開消費帳款實無支
      付能力一情，當知之甚明。參以經向財團法人金融聯合徵信中心查詢被告在金
      融機關往來信用、票據及信用卡交易等個人綜合信用情形，其中被告於八十四
      年九月一日開始申請使用之美國運通信用卡交易紀錄中，被告於八十五年二月
      一日因款項未繳遭強制停卡一情，有財團法人金融聯合徵信中心八十八年一月
      八日（88）金徵（業）字第００二一號函附被告之信用資料一份在卷供參，經
      本院向該信用卡發卡銀行查詢被告該筆欠款金額及已否清償等情形，已據台灣
      美國運通國際股份有限公司函復略謂：被告於停卡時共積欠二十萬三千八百一
      十六元之簽帳款，該筆欠款迄今仍未清償等語，亦有該公司九十年三月十九日
      九０美運營暉字第０三一九０四號函文附卷可稽，益證被告自八十五年起之清
      償能力已呈負債窘困狀況，自斯時起即顯無支付能力，至為灼然。被告在前債
      未清之負債狀況下，仍前往告訴人經營之ＫＴＶ作高額消費，明知其已無支付
      能力情形下，仍至告訴人經營之ＫＴＶ簽帳消費並簽發支票搪塞，自始即有不
      打算付款之不法所有意圖甚明，因而致告訴人所僱請之服務人員誤認其有消費
      能力，而如數提供各項餐飲等服務，所為已構成詐欺犯行，洵堪認定。
（三）被告雖以ＫＴＶ內之「曼寧」幹部嗣後未向伊收款等前揭詞置辯，然被告明知
      尚積欠前揭帳款未清，而該「曼寧」之人僅係內部受雇幹部，倘其有清償之能
      力及誠意，縱該「曼寧」之人嗣後未親自向其收款，然於告訴人發函催討時亦
      應與亞太皇宮ＫＴＶ聯絡處理清償事宜，豈有置之不理之情，且於告訴人提起
      本件告訴後，檢察官偵查起間，乃至本案言詞辯論終結前，仍未清償分毫，亦
      未主動與告訴人商討如何分期清償，其無清償資力，亦無付款之意，至為明確
      ，前揭所辯，顯係卸責之詞，要無可採。
（四）綜上所述，被告詐欺犯行，事證明確，應依法論科。
二、查被告每次至亞太皇宮ＫＴＶ所消費之內容，均同時包括酒菜食用及視聽歌唱、
    坐台小姐服務等項目，其中以小姐坐台費用之金額較高等情，已據被告陳明在卷
    （見本院九十年三月二十二日審判筆錄），從而被告施用詐術所得，除使ＫＴＶ
    人員交付酒菜等具體實物供其食用外，尚包括視聽歌唱、小姐陪伴等財產上不法
    之利益，故被告所為，核係犯刑法第三百三十九條第一項之詐欺取財罪（酒菜餐
    飲部分）及第二項之詐欺得利罪（視聽歌唱及小姐坐台服務部分），公訴人認被
    告所為僅涉犯詐欺取財罪，容有未洽。又被告係以一次消費詐欺行為，同時觸犯
    上開詐欺取財罪及詐欺得利罪，且其詐欺得利所得之利益價值，高於詐欺取財所
    得之財物價值，應依刑法第五十五條想像競合犯規定，從其犯罪情節較重之詐欺
    得利罪處斷（司法院刑事廳八十三年十月五日（八三）廳刑一字第一四六二二號
    函復臺灣高等法院之研究意見亦採此見解）。再者，被告所為詐欺得利之數行為
    ，時間緊接，所犯罪名相同，顯係出於概括之犯意反覆為之，為連續犯，應依刑
    法第五十六條之規定，論以一罪論，並加重其刑。又查，被告前於六十五年間曾
    有預備殺人犯罪前科，於八十四年及八十五年間，復因違反選舉罷免法及傷害案
    件，分別經本院及臺灣高等法院高雄分院判處有期徒刑六月、二月，各已於八十
    四年八月十五日、八十五年十一月二十六日易科罰金執行完畢等事實，有本院被
    告院內索引卡紀錄表、臺灣高雄地方法院檢察署刑案資料查註紀錄表各一份在卷
    可參，其於有期徒刑執行完畢後五年內再犯本件有期徒刑以上之罪，為累犯，應
    依刑法第四十七條規定加重其刑，並依法遞加其刑。審酌被告前於八十四年間已
    曾因積欠二百餘萬元之簽帳消費案件，經本院判決詐欺罪刑後，嗣經臺灣高等法
    院高雄分院改判無罪定讞，有判決書影本二份及前揭紀錄表可稽，竟仍不知收歛
    妥善經營己身之財務狀況，明知尚有信用卡欠款未繳，本身亦無高額消費之清償
    資力，猶仍流連於娛樂場所，揮霍無度，欠下款項拒絕清償，迄今仍未支付，且
    偵審期間猶不知盡力清償，仍飾詞狡辯，暨前有上開犯罪前科，素行不佳等一切
    情狀，量處如主文所示之刑，以示懲儆。
據上論斷，應依刑事訴訟法第二百九十九條第一項前段，刑法第五十六條、第三百三
十九條第一項、第二項、第五十五條、第四十七條，罰金罰鍰提高標準條例第一條前
段，判決如主文。
中      華      民      國    九十      年      四      月    二十四    日
                                臺灣高雄地方法院刑事
                                    法  官  陳淑卿
右正本證明與原本無異。
如不服本判決，應於判決送達後十日內，向本院提出上訴狀。
                                    書記官  陳朝宗
中      華      民      國     九十     年      四      月     二十四日
附錄本判決論罪之法條：
刑法第三百三十九條第一項、第二項。
意圖為自己或第三人不法之所有，以詐術使人將本人或第三人之物交付者，處五年以
下有期徒刑、拘役或科或併科一千元以下罰金。
以前項方法得財產上不法之利益或使第三人得之者亦同。


司法院資訊處製作；財團法人民間司法改革基金會備份。
